【裁判字號】    99,交聲,1319
【裁判日期】    990531
【裁判案由】    聲明異議
【裁判全文】
臺灣高雄地方法院交通事件裁定        99年度交聲字第1319號
原處分機關  高雄市政府交通局
法定代理人  王國材
異  議  人  甲○○
即受處分人
上列異議人因違反道路交通管理處罰條例案件，對於高雄市政府
交通局民國99年4 月23日高市交裁字第裁32-B00000000號違反道
路交通管理事件裁決書，聲明異議，本院裁定如下：
    主      文
異議駁回。
    理      由
一、異議意旨略以：異議人即受處分人甲○○於民國97年6 月2
    日2 時42分許駕車行經高雄市○○○路、自由三路口時並無
    闖紅燈，且取締地點附近道路有彎曲，員警應無法清楚看到
    伊是否有闖紅燈之違規云云，請求撤銷原處分。
二、按汽車駕駛人，行經有燈光號誌管制之交岔路口闖紅燈者，
    處新台幣（下同）1800元以上5400元以下罰鍰，並予記違規
    點數3 點，道路交通管理處罰條例第53條第1 項、第63條第
    1 項第3 款分別定有明文。
三、經查：異議人於97年6 月2 日2 時42分許，駕駛車牌號碼ZM
    -8957 自用一般小客車由東往西行駛，行經高雄市○○○路
    、自由三路口，遇紅燈未依交通號誌停等，逕行穿越紅燈之
    違規事實，業據證人即取締員警乙○○於本院調查時具結證
    稱異議人當時是沿大中二路由東向西方向行駛，我跟二位同
    仁是在大中二路與文自路口執行攔檢勤務，見到異議人在大
    中二路及自由三路口闖紅燈，因為當時是夜間車輛很少，且
    當時該路口就只有他一台車經過，所以很清楚看到異議人闖
    紅燈過程，我們將他攔停下來以後，有告訴他闖紅燈違規，
    並要他出示行、駕照，當時他母親與他同車並坐在後座，然
    後異議人先表示他當時與他母親在聊天沒有注意到燈號管制
    ，隨後異議人即改口表示他沒有闖紅燈並拒絕簽收舉發通知
    單，我們隨即依法告知異議人違規的事實、時間、地點及應
    到案處所等語（本院卷第14頁）。按證人乙○○係就案發當
    日親身經歷之取締經過作證，所證內容，就其目擊本件異議
    人違規情節及舉發經過敘述詳實明確，並無瑕疵，顯非一般
    憑空捏造證詞可擬，且證人乙○○為高雄市政府警察局左營
    分局文自派出所之警員，僅係於依法執行勤務時，適時發現
    本件異議人駕駛上開自用一般小客車行經有燈光號誌管制之
    交叉路口闖紅燈之違規而逕行舉發，其與異議人素不相識，
    復無怨隙，應無甘冒觸犯偽證之罪責，故意設詞誣陷異議人
    之必要，茍無其他積極證據可佐，已難認其有何濫行舉發違
    規之情形，故證人乙○○上開證述應可採信。
四、異議人雖辯稱伊當時沒有闖紅燈，取締地點附近道路有彎曲
    ，員警應無法清楚看到伊是否有闖紅燈之違規云云。惟查，
    取締當時路上沒有其他車輛，取締員警乙○○是站到內側車
    道，另外二位同仁在路邊配合執行攔查，從內側車道可以清
    楚看到大中二路與自由三路口的燈號管制情形乙節，業據證
    人乙○○於本院調查時具結證述在卷（本院卷第15頁），且
    從異議人提出之現場照片顯示（本院卷第19頁），如員警站
    在內側車道執行取締勤務，應可清楚看到異議人行經上開路
    口時之燈號管制情形。是異議人上揭所辯，顯不可採。
五、此外復有卷附本件違反道路交通管理事件裁決書、舉發違反
    道路交通管理事件通知單（本院卷第3 、7 頁）在卷可稽。
    是異議人確於上開時、地有闖紅燈之違規行為，堪以認定。
六、綜上所述，異議人確有裁決書上所載闖紅燈之違規情事。揆
    諸前揭法律規定，異議人既有上開違規情事，原處分機關依
    道路交通管理處罰條例第53條第1 項，對異議人裁處罰鍰40
    00元，另依同條例第63條第1 項第3 款規定，記違規點數3
    點，並無違誤，異議人執上開情詞聲明異議，請求撤銷原處
    分，為無理由，應予駁回。
據上論斷，應依道路交通案件處理辦法第19條，裁定如主文。
中    華    民    國    99    年    5     月    31    日
                        交通法庭  法  官  曾仁勇
以上正本證明與原本無異。
如不服本裁定，應於收受送達後5 日內向本院提出抗告狀。
中    華    民    國    99    年     5    月    31    日
                                  書記官  王紀芸

司法院資訊處製作；財團法人民間司法改革基金會備份。
